臺灣高等法院高雄分院刑事判決　　　　100年度上訴字第554號
上　訴　人
即　被　告　　李玠慶
選任辯護人　　彭大勇　　律師
上列上訴人因毒品危害防制條例等案件，不服臺灣高雄地方法院
99年度訴字第1754號中華民國100 年2 月9 日第一審判決（起訴
案號：臺灣高雄地方法院檢察署99年度偵字第33187 、36512 號
），提起上訴，本院判決如下：
    主  文
原判決關於附表一編號1 、3 、5 、8 之罪刑部分，暨定執行刑
部分，均撤銷。
李玠慶犯如附表一編號1 、3 、5 、8 所示之販賣第二級毒品罪
，各處如附表一編號1 、3 、5 、8 所示之刑。
其他上訴駁回。
本判決第二項李玠慶撤銷改判部分所各處之刑，與第四項駁回李
玠慶上訴部分所處之刑（即附表一編號2 、4 、6 、7 、9 之刑
，及另犯未經許可持有可發射子彈具殺傷力之改造手槍罪所處有
期徒刑年貳月，併科罰金新台幣貳萬元），應執行有期徒刑捌
年，併科罰金新台幣貳萬元，罰金如易服勞役以新台幣壹仟元折
算壹日。未扣案販賣毒品所得財物新台幣貳萬捌仟佰元，沒收
之，如全部或一部不能沒收時，以其財產抵償之，扣案如附表三
編號1 至8 所示第二級毒品甲基安非他命捌包，均沒收銷燬之；
扣案夾鏈袋壹包、如附表四編號1 所示行動電話壹支、改造手槍
壹枝（由仿BERETTA 廠M9型半自動改造手槍換裝土造金屬槍管而
成，槍枝管制編號：0000000000號）、非制式子彈壹顆（由金屬
彈殼組合直徑9.0 ±0.5 mm金屬彈頭而成），均沒收之。
    事  實
一、李玠慶明知甲基安非他命係屬毒品危害防制條例第2 條第2
    項第2 款所列之第二級毒品，非經許可不得持有、販賣，竟
    基於販賣第二級毒品甲基安非他命以營利之犯意，於如附表
    一所示之時間、地點，以如附表一所示之代價及方式，販賣
    第二級毒品甲基安非他命予如附表所示之人。
二、又李玠慶明知具殺傷力之改造手槍、子彈，均係槍砲彈藥刀
    械管制條例所定之管制物品，依法不得無故持有，仍於民國
    （以下同）99年9 月底某日，在高雄市○○路與民生路交岔
    路口附近之一撞球場內，以新台幣（以下同）6 萬元代價，
    向姓名年籍均不詳，綽號「安仔」之成年男子購得具殺傷力
    之仿BERETTA 廠M9型半自動改造手槍1 枝（下稱系爭改造手
    槍，槍枝管制編號：0000000000號）、具殺傷力之口徑9mm
    制式子彈1 顆及具殺傷力金屬彈殼組合直徑9.0mm ±0.5mm
    金屬彈頭之非制式子彈2 顆（下稱系爭子彈3 顆），而無故
    非法持有之，並將上開槍枝及子彈藏放在平日駕駛之車牌號
    碼3805-WZ 號自用小客車內。
三、嗣於99年10月18日下午1 時許，為警在高雄市○○區○○路
    與裕興路交岔路口查獲，並在其駕駛之系爭車輛內扣得上開
    改造手槍1 枝、上開制式及非制式子彈共3 顆、如附表三編
    號1 至7 所示第二級毒品甲基安非他命7 包、第三級毒品K
    他命2 包（毛重共計11.6公克）及如附表四所示行動電話5
    支，經同意後又前往李玠慶位於高雄市○○區○○路231 號
    3 樓之2 租屋處搜索，扣得如附表三編號8 所示第二級毒品
    甲基安非他命1 包、吸食工具1 組、鐵鏟1 支、塑膠杯1 個
    、大型殘渣袋1 個及空夾鏈袋1 包等物。
四、案經內政部警政署高雄港務警察局移送臺灣高雄地方法院檢
    察署檢察官偵查起訴。
    理  由
壹、証据能力部分：
    按被告以外之人於審判外之言詞或書面陳述，除法律有規定
    者外，依刑事訴訟法第159 條第1 項之規定，雖不得作為證
    據，但依同法第159 條之5 規定，經當事人於審判程序同意
    作為證據，法院審酌該言詞陳述或書面陳述作成時之情況，
    認為適當者，仍得作為證據，且如當事人、代理人或辯護人
    於法院調查證據時，知有上開不得為證據之情形，而未於言
    詞辯論終結前聲明異議者，視為有前項之同意。又通訊監察
    譯文，係警員播放通訊監察錄音帶，依其聽取之內容，轉譯
    作成，為透過人之意思活動予以傳達之證據，屬警員於審判
    外之書面陳述，依刑事訴訟法第159 條第1 項規定，除法律
    有規定者外，不得作為證據，此有最高法院97年度台上字第
    6611號判決意旨可資參照，則通訊監察譯文亦有上開當事人
    同意或視為同意後，可得作為證據規定之適用。而本件關於
    證人徐國龍、張榮、楊子緯於警詢中所為之陳述，及相關
    之通訊監察譯文，上訴人李玠慶及辯護人於準備程序時，均
    表示同意其證據能力，且上訴人李玠慶及辯護人均未於審理
    過程中未再聲明異議，審酌上開陳述作成時之情況均屬正常
    ，且與本案相關之待證事實具有關連性，因認上開證據具有
    證據能力。另證人葉浩荃於警詢時之陳述，為審判外之言詞
    陳述，且該部分陳述雖與其於審判中所述有所出入，但證人
    葉浩荃於警詢之陳述如後所述，並無較為可信之情形（詳理
    由欄五(二)之3.），則上訴人李玠慶及辯護人辯稱證人葉浩荃
    於警詢之陳述無證據能力，尚無不符，自不得以該部分陳述
    為上訴人李玠慶不利之證明。
貳、實體部分：
一、上揭販賣第二級毒品及非法持有改造槍彈之事實，業据上訴
    人李玠慶全部均坦承認罪不諱，核與證人即如附表所示毒品
    買受人所證（依序詳警(一)卷第5 至7 頁、偵(一)卷第51至53頁
    、警(二)卷第1 至5 頁、偵(一)卷第56至58頁警(三)卷第1 至4 頁
    、偵(一)卷第61至63頁、原審卷第97至108 頁）、監聽譯文所
    示販賣前後上訴人李玠慶與毒品買受人之通話內容（詳如附
    表二所示）大致相符，並有在系爭車輛查獲之如附表三編號
    1 至7所 示第二級毒品甲基安非他命7 包、系爭改造手槍1
    枝、系爭子彈3 顆，及在系爭租屋處查獲之如附表三編號8
    所示第二級毒品甲基安非他命1 包、空夾鏈袋1 包扣案可稽
    （詳警(一)卷第15至22頁搜索扣押筆錄2 份），而上開毒品均
    檢出甲基安非他命成分，有內政部警政署刑事警察局鑑定書
    附卷可稽（見原審卷第88頁），上開手槍係由仿BERETTA 廠
    M9型半自動手槍製造之槍枝，換裝土造金屬槍管而成，擊發
    功能正常，可供擊發適用子彈使用，槍枝管制編號為
    0000000000號，上開子彈其中2 顆係非制式子彈，由金屬彈
    殼組合直徑9.0mm ±0.5mm 金屬彈頭而成，採樣1 顆試射，
    可擊發，認具殺傷力，另1 顆係口徑9mm 之制式子彈，經試
    射，可擊發，認具殺傷力，亦有內政部警政署刑事警察局鑑
    定書附卷可憑（見偵(一)卷第74至77頁），上訴人李玠慶之自
    白認罪，核與事實相符，事証明確，其犯行已堪認定。
二、按甲基安非他命係毒品危害防制條例第2 條第2 項第2 款所
    規定之第二級毒品，依同條例第11條第2 項、第4 條第2項
    規定，不得持有、販賣。又可發射子彈具有殺傷力之改造手
    槍、子彈，為槍砲彈藥刀械管制條例第4 條第1 項第1 款、
    第2 款所規定之槍砲、彈藥，依同條例第5 條之規定，非經
    主管機關許可，亦不得持有。核上訴人李玠慶如事實欄編號
    一及附表一各編號所示之所為，均係犯毒品危害防制條例第
    4 條第2 項之販賣第二級毒品罪。上訴人李玠慶如事實欄編
    號二所示持有系爭改造手槍、系爭子彈之所為，係犯槍砲彈
    藥刀械管制條例第8 條第4 項之未經許可持有可發射子彈具
    有殺傷力之改造手槍罪，及同條例第12條第4 項之未經許可
    持有具殺傷力子彈罪。上訴人李玠慶上開販賣第二級毒品行
    為時，其持有第二級毒品之低度行為，為販賣之高度行為所
    吸收，均不另論其持有毒品罪。上訴人李玠慶以一行為同時
    持有可發射子彈具有殺傷力之改造手槍及子彈，為想像競合
    犯，應從一重之槍砲彈藥刀械管制條例第8 條第4 項未經許
    可持有可發射子彈具有殺傷力改造手槍罪論處。上訴人李玠
    慶所犯上開各罪，犯意各別，行為互殊，應予分論併罰。上
    訴人李玠慶持有系爭改造手槍部分，起訴書於適用法條部分
    雖引用槍砲彈藥刀械管制條例第7 條第4 項之未經許可持有
    手槍罪，但於犯罪事實明確說明上訴人李玠慶所持有之槍枝
    為具殺傷力之改造手槍，且公訴檢察官已於原審審理時更正
    為應適用同條例第8 條第4 項之未經許可持有可發射子彈具
    有殺傷力之改造手槍罪，有筆錄附卷可稽（見原審卷第94頁
    ），顯見起訴書上開適用法條部分係屬誤載，法院自得逕予
    更正，尚無需依刑事訴訟法第300 條規定變更應適用之法條
    。又毒品危害防制條例第17條第2 項規定，犯同第4 條至第
    8 條之罪於偵查中及審判中均自白者，減輕其刑，其立法理
    由係為使製造、販賣或運輸毒品案件之刑事訴訟程序儘早確
    定，並鼓勵被告自白認罪，以開啟其自新之路，爰對製造、
    販賣、運輸毒品者，於偵查及審判中均自白時，亦採行寬厚
    之刑事政策，爰增訂該項規定，是審核行為人於偵查中及審
    判中是否均自白犯罪時，自應衡酌因其自白之行為是否促成
    刑事訴訟程序之有效進行及儘早確定，而本件上訴人李玠慶
    雖未於偵查中對如事實欄及附表一各編號所示販賣第二級毒
    品之具體犯行自白犯罪，但已坦承之所以購入較多數量毒品
    ，在求較好之販賣利潤，有筆錄附卷可稽（詳警(一)卷第3 頁
    反面），且上訴人李玠慶於起訴前1 日之99年12月2 日，經
    由其辯護人具狀向檢察官表示願坦承涉案犯行，而請檢察官
    開庭予以訊明之事實，有刑事陳述意見狀及起訴狀附卷可資
    比對（見偵(一)卷第93頁、第95頁），且上訴人李玠慶於原審
    及本院審理時對上開販賣第二級毒品之犯行均自白坦承犯罪
    ，堪認對刑事訴訟程序之有效進行及儘早確定已有重大助益
    ，參酌上開立法意旨，自應從寬認定上訴人李玠慶除在審判
    中自白犯罪外，於偵查中對本件被訴販賣第二級毒品之犯罪
    亦均已自白犯罪，從而應依毒品危害防制條例第17條第2 項
    之規定減輕其刑。另上訴人李玠慶雖曾供出係向綽號「安仔
    」之男子購買扣案之甲基安非他命，但因無法具體說明該男
    子之姓名、年籍、住址或聯絡方式，且所述之購買地點亦查
    無所述之「123 」撞球場，因而並未因上訴人李玠慶所供查
    獲其他販賣毒品之正犯或共犯，有內政部警政署高雄港務警
    察局函附卷可稽（見原審卷第81頁），是尚不得依同條例第
    17條第1 項規定減輕其刑。
三、原審就上訴人李玠慶所犯附表一編號2 、4 、6 、7 、9 販
    賣第二級毒品罪部分，及另犯未經許可持有可發射子彈具殺
    傷力之改造手槍罪部分，適用毒品危害防制條例第4 條第2
    項、第17條第2 項、第18條第1 項前段、第19條第1 項，槍
    砲彈藥刀械管制條例第8 條第4 項、第12條第4 項，刑法第
    11條、第38條第1 項第1 款、第55條、第42條第3 項規定，
    並審酌上訴人李玠慶明知毒品戕害施用者身體至鉅，且施用
    者為購買毒品以解除毒癮，往往不惜耗費鉅資，以致散盡家
    財連累家人，甚或鋌而走險犯罪，危害社會治安，卻仍為一
    己私利，無視國家杜絕毒品之禁令而販賣毒品，所為助長毒
    品氾濫，戕害國人身心健康，破壞社會治安及善良風氣，另
    未經許可，擅自持有可發射子彈具殺傷力之改造手槍及子彈
    ，對於他人生命、身體以及社會治安造成潛在之危險與不安
    ，亦有可議，惟念其坦承犯行，犯後態度尚佳，且前無犯罪
    紀錄，有臺灣高等法院被告前案紀錄表附卷可稽，素行尚可
    等一切情狀，就所犯附表一除編號2 、4 、6 、7 、9 之販
    賣第二級毒品安非他命部分，每罪各量處有期徒刑3 年7 月
    ，就所犯未經許可持有可發射子彈具殺傷力之改造手槍罪部
    分，量處有期徒刑3 年2 月，併科罰金新台幣2 萬元並諭知
    併科罰金之金額如易服勞役以新台幣1 千元折算1 日。並說
    明：（一）上訴人李玠慶如附表一編號2 、4 、6 、7 、9
    所示販賣第二級毒品所得財物，依序為3,000 元、2,300 元
    、3,000 元、3, 000元、3,000 元，均應依毒品危害防制條
    例第19條第1 項之規定，宣告沒收之，如全部或一部不能沒
    收時，並應以其財產抵償之；又扣案夾鏈袋1 包及如附表四
    編號1 所示行動電話1 支為供販賣第二級毒品所用之物，且
    上訴人李玠慶自承為其所有，有筆錄附卷可稽（見原審卷第
    118 頁），應依同條例第19條第1 項前段規定，均沒收之。
    又說明另扣案第三級毒品K 他命2 包毛重共計11.6公克，有
    搜索扣押筆錄附卷可稽（詳警(一)卷第17至18頁），未達毒品
    危害條例第11條第5 項所規定處罰持有之純質淨重20公克，
    是該持有行為並未構成上開規定之犯罪，且此部分亦無證據
    可資證明李玠慶係犯製造、運輸、販賣、意圖販賣而持有、
    以非法方法使人施用、引誘他人施用或轉讓之罪，另檢察官
    亦未就此部分之行為予以起訴，自無庸宣告沒收銷燬或沒收
    ；又扣案大型殘渣袋1 個係購入甲基安非他命之原裝放工具
    ，分裝後未予丟棄，扣案吸食工具1 組為上訴人李玠慶施用
    甲基安非他命所用，上開吸食工具為專供上訴人李玠慶施用
    第二級毒品之器具，與本件販賣第二級毒品犯行並無關連，
    自無庸依毒品危害防制條例第18條第1 項前段規定沒收銷燬
    之；又依上訴人李玠慶供承其亦有施用第二級甲基安非他命
    之行為，而扣案大型殘渣袋1 個既係原裝放甲基安非他命之
    工具，所涉僅與上訴人李玠慶之施用毒品有關，非必與本件
    之販賣行為有關，自不予宣告沒收；再者依上訴人李玠慶所
    供，扣案塑膠杯並無特別用途，扣案鐵鏟為朋友所留下（見
    原審卷第118 頁），且該塑膠杯及鐵鏟均有一定體積，較一
    般毒品分裝工具笨重，尚難認與本件犯罪有所關連，所供自
    堪信為真實，亦無庸宣告沒收。其次並無證據可資證明扣案
    如附表三編號2 至5 所示行動電話與本件犯罪有所關連，亦
    無庸宣告沒收之理由。（二）又扣案之系爭改造手槍1 支及
    未經採樣試射之非制式子彈1 顆，如前所述均具殺傷力，核
    屬槍砲彈藥刀械管制條例第4 條第1 項第1 款、第2 款所列
    未經許可不得持有之違禁物，應依刑法第38條第1 項第1 款
    規定，不問屬於上訴人李玠慶所有與否，均予宣告沒收之；
    並說明扣案後經試射可擊發之制式子彈1 顆、非制式子彈1
    顆，因試射後已不具殺傷力，已非違禁物，均不予宣告沒收
    之理由。經核原判決此部分認事用法並無不合，量刑亦屬適
    當，上訴人李玠慶上訴指摘原判決此部分量刑過重，為無理
    由，此部分應予駁回。
四、原審就附表一其中之編號1 、3 、5 、8 部分4 罪予以論科
    ，固非無見，惟查：（一）原判決事實欄認附表一其中之編
    號5 、8 部分，上訴人李玠慶販賣第二級毒品之類型是單純
    「販賣」而未及意圖販賣而販入事實之記載，惟其理由欄又
    敘述上訴人李玠慶此編號5 、8 部分之販賣毒品類型是「意
    圖販賣而販入」之類型，2 者不一致，其論理尚有違誤。（
    二）附表一編號1 之安非他命交易地點是在高雄市○○區○
    ○路231 號「博愛100 大廈」附近超商，並非在富民路上；
    又附表一編號3 之安非他命交易地點是在高雄市○○區○○
    路675 號購毒者張榮住處樓下，並非在華夏路與大中路口
    ，此分別已据購毒者徐國龍、張榮於警訊中陳明，並經上
    訴人李玠慶於本院審理時所是認，原審認附表一編號1 之交
    易地點是在富民路上，附表一編號3 之交易地點是在華夏路
    與大中路口，尚有未洽，上訴人李玠慶上訴指摘原判決此部
    分量刑過重，雖無理由，惟原判決此部分既有可議，原判決
    此部分暨定執行刑部分自應予撤銷改判。審酌上訴人李玠慶
    明知毒品戕害施用者身體至鉅，且施用者為購買毒品以解除
    毒癮，往往不惜耗費鉅資，以致散盡家財連累家人，甚或鋌
    而走險犯罪，危害社會治安，卻仍為一己私利，無視國家杜
    絕毒品之禁令而販賣毒品，所為助長毒品氾濫，戕害國人身
    心健康，破壞社會治安及善良風氣，原應從重科刑，惟念其
    坦承犯行，犯後態度尚佳，且前無犯罪紀錄，有臺灣高等法
    院被告前案紀錄表附卷可稽，素行尚可等一切情狀，爰仍依
    原判就所犯附表一除編號1 、3 、5 、8 之販賣第二級毒品
    ，每罪各量處有期徒刑3 年7 月。未扣案販賣毒品所得財物
    新台幣3 千元、5 千元、3 千元、3 千元，並依毒品危害防
    制條例第19條第1 項之規定宣告沒收，如全部或一部不能沒
    收時，以其財產抵償之；又在系爭租屋處查獲如附表三編號
    8 所示之第二級毒品甲基安非他命1 包，係上訴人李玠慶於
    本件查獲約2 星期前即99年10月4 日前後購入，在系爭車輛
    查獲如附表三編號1 至7 所示之第二級毒品甲基安非他命7
    包，係於上開購入後之4 、5 日即99年10月8 至9 日前後購
    入之事實，業據上訴人李玠慶供述在案，有筆錄附卷可稽（
    見警(一)卷第2 頁犯面），基於罪疑惟輕之原則，爰認定上訴
    人李玠慶係於99年10月7 日前購入上開第二級毒品甲基安非
    他命7 包，並於購入後以部分販賣予如附表一編號5 所示購
    毒者張榮，且於99年10月4 日前購入上開第二級毒品甲基
    安非他命1 包，並於購入後以之販賣予如附表一編號8 所示
    購毒者楊子緯，其以營利為目的販入毒品，經多次販賣後，
    持有剩餘毒品被查獲，其各次販賣毒品行為，固應併合處罰
    ，惟該持有剩餘毒品之低度行為，應僅為最後一次販賣毒品
    之高度行為所吸收，不另論罪，則就該查獲之剩餘毒品，自
    只能於最後一次販賣毒品罪宣告沒收銷燬，不得於各次販賣
    毒品罪均一併宣告，此有最高法院98年度台上字第1063號、
    第5283號判決意旨可資參酌。而本件在系爭車輛查獲如附表
    三編號1 至7 所示之第二級毒品甲基安非他命7 包及在系爭
    租屋處查獲如附表三編號8 所示之第二級毒品甲基安非他命
    1 包，如前所述檢出甲基安非他命成分，均應依毒品危害防
    制條例第18條第1 項前段規定，沒收銷燬之，並分別在其等
    所涉如附表一編號5 、8 所示販賣第二級毒品罪宣告之，且
    包裝上開毒品之包裝袋，因與其內之毒品難以析離，且無析
    離之實益與必要，應視同毒品，一併沒收銷燬之，又送驗耗
    費之甲基安非他命既已滅失不存在，自無庸宣告沒收銷燬；
    又扣案夾鏈袋1 包，及如附表四編號1 所示行動電話1 支為
    供販賣第二級毒品所用之物，且上訴人李玠慶自承為其所有
    ，有筆錄附卷可稽（見原審卷第118 頁），應依同條例第19
    條第1 項前段規定，均沒收之。
五、上訴人李玠慶所犯前述販賣第二級毒品各罪，及未經許可持
    有可發射子彈具殺傷力之改造手槍之罪，係數罪俱發，應依
    刑法第51條第5 款規定，定其應執行刑如主文第4 項所示。
據上論結，應依刑事訴訟法第368 條、第369 條第1 項前段、第
364 條、第299 條第1 項前段，項，毒品危害防制條例第4 條第
2 項、第17條第2 項、第18條第1 項前段、第19條第1 項，刑法
第11條、第42條第3 項、第51條第5 款，判決如主文。
本案經檢察官許月雲到庭執行職務。
中    華    民    國   100    年    5     月    24    日
                    刑事第八庭  審判長法  官  洪兆隆
                                      法  官  郭玫利
                                      法  官  張盛喜
以上正本證明與原本無異。
如不服本判決應於收受本判決後10日內向本院提出上訴書狀，其
未敘述上訴理由者，並得於提起上訴後10日內向本院補提理由書
狀（均須按他造當事人之人數附繕本）「切勿逕送上級法院」。
中    華    民    國  100     年    5     月    25    日
                                      書記官  齊椿華
附錄論罪科刑法條：
毒品危害防制條例第4條
製造、運輸、販賣第一級毒品者，處死刑或無期徒刑；處無期徒
刑者，得併科新台幣2 千萬元以下罰金。
製造、運輸、販賣第二級毒品者，處無期徒刑或7 年以上有期徒
刑，得併科新台幣1 千萬元以下罰金。
製造、運輸、販賣第三級毒品者，處5 年以上有期徒刑，得併科
新台幣7 百萬元以下罰金。
製造、運輸、販賣第四級毒品者，處3 年以上10年以下有期徒刑
，得併科新台幣3 百萬元以下罰金。
製造、運輸、販賣專供製造或施用毒品之器具者，處1 年以上7
年以下有期徒刑，得併科新台幣1 百萬元以下罰金。
前5項之未遂犯罰之。
槍砲彈藥刀械管制條例第8條
未經許可，製造、販賣或運輸鋼筆槍、瓦斯槍、麻醉槍、獵槍、
空氣槍或第4 條第1 項第1 款所定其他可發射金屬或子彈具有殺
傷力之各式槍砲者，處無期徒刑或5 年以上有期徒刑，併科新台
幣1 千萬元以下罰金。
未經許可，轉讓、出租或出借前項所列槍枝者，處5 年以上有期
徒刑，併科新台幣1 千萬元以下罰金。
意圖供自己或他人犯罪之用，而犯前二項之罪者，處無期徒刑或
7 年以上有期徒刑，併科新台幣 1 千萬元以下罰金。
未經許可，持有、寄藏或意圖販賣而陳列第1 項所列槍枝者，處
3 年以上10年以下有期徒刑，併科新台幣700 萬元以下罰金。
第 1 項至第 3 項之未遂犯罰之。
槍砲彈藥刀械管制條例第12條
未經許可，製造、販賣或運輸子彈者，處1 年以上7 年以下有期
徒刑，併科新台幣500 萬元以下罰金。
未經許可，轉讓、出租或出借子彈者，處6 月以上5 年以下有期
徒刑，併科新台幣300 萬元以下罰金。
意圖供自己或他人犯罪之用，而犯前2 項之罪者，處3 年以上10
年以下有期徒刑，併科新台幣700 萬元以下罰金。
未經許可，持有、寄藏或意圖販賣而陳列子彈者，處5 年以下有
期徒刑，併科新台幣300 萬元以下罰金。
第 1 項至第 3 項之未遂犯罰之。
附表一：
┌──┬───┬─────┬─────────────┬─────────────────┐
│編號│買受人│販賣時間  │販賣之方式、地點、代價    │宣示刑                            │
├──┼───┼─────┼─────────────┼─────────────────┤
│ 1  │徐國龍│99年8 月16│李玠慶以3,000 元之對價，販│李玠慶販賣第二級毒品，處有期徒年│
│    │      │日下午4 時│賣數量不詳之第二級毒品甲基│柒月；未扣案販賣毒品所得財物新台幣│
│    │      │許        │安非他命予徐國龍，並依約在│仟元，沒收之，如全部或一部不能沒│
│    │      │          │高雄市○○區○○路231 號「│收時，以其財產抵償之；扣案夾鏈袋壹│
│    │      │          │博愛100 大廈」附近超商先交│包、如附表四編號1 所示行動電話壹支│
│    │      │          │付毒品予徐國龍，再於99 年8│，均沒收之。                      │
│    │      │          │月18日向徐國龍收取價金    │                                  │
│    │      │          │3,000 元。                │                                  │
├──┼───┼─────┼─────────────┼─────────────────┤
│ 2  │徐國龍│99年8 月20│李玠慶以3,000 元之對價，販│李玠慶販賣第二級毒品，處有期徒年│
│    │      │日凌晨5 時│賣數量不詳之第二級毒品甲基│柒月；未扣案販賣毒品所得財物新台幣│
│    │      │許        │安非他命予徐國龍，並依約在│仟元，沒收之，如全部或一部不能沒│
│    │      │          │高雄市○○路與光華路路口附│收時，以其財產抵償之；扣案夾鏈袋壹│
│    │      │          │近先交付毒品予徐國龍，再於│包、如附表四編號1 所示行動電話壹支│
│    │      │          │同日上午7 時20分許，在高雄│，均沒收之。                      │
│    │      │          │市○○路上之三信家商附近收│                                  │
│    │      │          │取價金3,000 元。          │                                  │
├──┼───┼─────┼─────────────┼─────────────────┤
│ 3  │張榮│99年9 月3 │以門號0000000000號行動電話│李玠慶販賣第二級毒品，處有期徒年│
│    │      │日下午5 時│，與張榮持用之門號098700│柒月；未扣案販賣毒品所得財物新台幣│
│    │      │22分許    │0008號行動電話聯絡，約定以│伍仟元，沒收之，如全部或一部不能沒│
│    │      │          │5,000 元之對價，販賣數量不│收時，以其財產抵償之；扣案夾鏈袋壹│
│    │      │          │詳之第二級毒品甲基安非他命│包、如附表四編號1 所示行動電話壹支│
│    │      │          │予張榮，並依約在高雄市左│，均沒收之。                      │
│    │      │          │營區○○路675 號張榮住處│                                  │
│    │      │          │大樓下交付毒品予張榮，同│                                  │
│    │      │          │時收取價金5,000 元。      │                                  │
├──┼───┼─────┼─────────────┼─────────────────┤
│ 4  │張榮│99年9 月24│以門號0000000000號行動電話│李玠慶販賣第二級毒品，處有期徒年│
│    │      │日上午8 時│，與張榮持用之門號098700│柒月；未扣案販賣毒品所得財物新台幣│
│    │      │          │0008號行動電話聯絡，約定以│貳仟佰元，沒收之，如全部或一部不│
│    │      │          │2,300 元之對價，販賣數量不│能沒收時，以其財產抵償之；扣案夾鏈│
│    │      │          │詳之第二級毒品甲基安非他命│袋壹包、如附表四編號1 所示行動電話│
│    │      │          │予張榮，並依約在高雄市七│壹支，均沒收之。                  │
│    │      │          │賢路與博愛路口附近之銀河遊│                                  │
│    │      │          │藝場門口交付毒品予張榮，│                                  │
│    │      │          │同時收取價金2,300 元。    │                                  │
├──┼───┼─────┼─────────────┼─────────────────┤
│ 5  │張榮│99年10月7 │以門號0000000000號行動電話│李玠慶販賣第二級毒品，處有期徒年│
│    │      │日下午10時│，與張榮持用之門號098700│柒月；未扣案販賣毒品所得財物新台幣│
│    │      │33分許（起│0008號行動電話聯絡，約定以│仟元，沒收之，如全部或一部不能沒│
│    │      │訴書誤為同│3,000 元之對價，販賣數量不│收時，以其財產抵償之；扣案如附表三│
│    │      │日9 時43分│詳之第二級毒品甲基安非他命│編號1 至7 所示第二級毒品甲基安非他│
│    │      │許）      │予張榮，並依約在高雄市華│命柒包，沒收銷燬之；扣案夾鏈袋壹包│
│    │      │          │夏路與大中路口附近交付毒品│、如附表四編號1 所示行動電話壹支，│
│    │      │          │予張榮同時收取價金3,000 │均沒收之。                        │
│    │      │          │元。                      │                                  │
├──┼───┼─────┼─────────────┼─────────────────┤
│ 6  │楊子緯│99年9 月12│以門號0000000000號行動電話│李玠慶販賣第二級毒品，處有期徒年│
│    │      │日下午1 時│，與楊子緯持用之門號098102│柒月；未扣案販賣毒品所得財物新台幣│
│    │      │37分許    │9070號行動電話聯絡，約定以│仟元，沒收之，如全部或一部不能沒│
│    │      │          │3,000 元之對價，販賣數量不│收時，以其財產抵償之；扣案夾鏈袋壹│
│    │      │          │詳之第二級毒品甲基安非他命│包、如附表四編號1 所示行動電話壹支│
│    │      │          │予楊子緯，並依約在高雄市左│，均沒收之。                      │
│    │      │          │營區○○路附近交付毒品予楊│                                  │
│    │      │          │子緯，同時收取價金3,000 元│                                  │
│    │      │          │。                        │                                  │
├──┼───┼─────┼─────────────┼─────────────────┤
│ 7  │楊子緯│99年9 月20│以門號0000000000號行動電話│李玠慶販賣第二級毒品，處有期徒年│
│    │      │日下午1 時│，與楊子緯持用之門號098102│柒月；未扣案販賣毒品所得財物新台幣│
│    │      │39分許    │9070號行動電話聯絡，約定以│仟元，沒收之，如全部或一部不能沒│
│    │      │          │3,000 元之對價，販賣數量不│收時，以其財產抵償之；扣案夾鏈袋壹│
│    │      │          │詳之第二級毒品甲基安非他命│包、如附表四編號1 所示行動電話壹支│
│    │      │          │予楊子緯，並依約在高雄市左│，均沒收之。                      │
│    │      │          │營區○○路附近交付毒品予楊│                                  │
│    │      │          │子緯，同時收取價金3,000 元│                                  │
│    │      │          │。                        │                                  │
├──┼───┼─────┼─────────────┼─────────────────┤
│ 8  │楊子緯│99年10月4 │以門號0000000000號行動電話│李玠慶販賣第二級毒品，處有期徒年│
│    │      │日下午4 時│，與楊子緯持用之門號098102│柒月；未扣案販賣毒品所得財物新台幣│
│    │      │6 分許    │9070號行動電話聯絡，約定以│仟元，沒收之，如全部或一部不能沒│
│    │      │          │3,000 元之對價，販賣數量不│收時，以其財產抵償之；扣案如附表三│
│    │      │          │詳之第二級毒品甲基安非他命│編號8 所示第二級毒品甲基安非他命壹│
│    │      │          │予楊子緯，並依約在高雄市鼓│包，沒收銷燬之；扣案夾鏈袋壹包、如│
│    │      │          │山區○○路與裕興路口某彩券│附表四編號1 所示行動電話壹支，均沒│
│    │      │          │行附近交付毒品予楊子緯，同│收之。                            │
│    │      │          │時收取價金3,000 元。      │                                  │
├──┼───┼─────┼─────────────┼─────────────────┤
│9   │葉浩荃│99年9 月9 │以門號0000000000號行動電話│李玠慶販賣第二級毒品，處有期徒年│
│    │      │日上午5 時│，與葉浩荃持用之門號097110│柒月；未扣案販賣毒品所得財物新台幣│
│    │      │15分許    │0701號行動電話聯絡，約定以│仟元，沒收之，如全部或一部不能沒│
│    │      │          │3,000 元之對價，販賣數量不│收時，以其財產抵償之；扣案夾鏈袋壹│
│    │      │          │詳之第二級毒品甲基安非他命│包、如附表四編號1 所示行動電話壹支│
│    │      │          │予葉浩荃，並依約在高雄市前│，均沒收之。                      │
│    │      │          │金區○○○路178 號即證人葉│                                  │
│    │      │          │浩荃租屋處交付毒品予葉浩荃│                                  │
│    │      │          │，同時收取價金3,000 元。  │                                  │
└──┴───┴─────┴─────────────┴─────────────────┘
附表二：
┌────┬─────────────────────────────┐
│對應附表│依監聽譯文所示被告與購買毒品者以行動電話聯繫之情形及內容  │
│一之編號│                                                          │
├────┼─────────────────────────────┤
│    1   │被告於販賣後2 日之99年8 月18日下午4 時16分許，以其持用之  │
│        │0000000000行動電話撥打徐國龍0000000000號行動電話，催討2 日│
│        │前買賣毒品之費用3,000元（詳警(一)卷第10頁）                 │
├────┼─────────────────────────────┤
│    2   │被告於販賣後約2 個小時之99年8 月20日上午7 時20分許，以其持│
│        │用之0000000000行動電話撥打徐國龍0000000000號行動電話，通知│
│        │將前往收取2 小時前買賣毒品之費用3,000 元，其間徐國龍並詢問│
│        │該次購買者是否和以往所購毒品相同（詳警(一)卷第10頁反面）    │
├────┼─────────────────────────────┤
│    3   │張榮於99年9 月3 日下午5 時22分許，以其持用之0000000000號│
│        │行動電話撥打被告持用之0000000000行動電話，聯繫購買5,000 元│
│        │之甲基安非他命（詳警(二)卷第8 頁反面）                      │
├────┼─────────────────────────────┤
│    4   │張榮於99年9 月24日上午6 時許、6 時31分許、10時27分許，以│
│        │其持用之0000000000號行動電話撥打被告持用之0000000000行動電│
│        │話，聯繫購買2,300 元藥效較強之甲基安非他命（詳警(一)卷第53頁│
│        │）                                                        │
├────┼─────────────────────────────┤
│    5   │張榮於99年10月7 日下午9 時43分許、10時23分許、10時33分許│
│        │，以其持用之0000000000號行動電話撥打被告持用之0000000000行│
│        │動電話，聯繫購買3,000 元之甲基安非他命（詳警(一)卷第59頁）  │
├────┼─────────────────────────────┤
│    6   │楊子緯於99年9 月12日下午1 時31分許、1 時37分許，以其持用之│
│        │0000000000號行動電話撥打被告持用之0000000000行動電話，聯繫│
│        │購買3,000 元之甲基安非他命（詳警(一)卷第45頁反面）          │
├────┼─────────────────────────────┤
│    7   │楊子緯於99年9 月20日上午10時12分許、中午12時25分許、12時40│
│        │分許、12時49分許、下午1 時32分許、1時39分許 ，以其持用之09│
│        │00000000號行動電話撥打被告持用之0000000000行動電話，聯繫購│
│        │買3,000 元之甲基安非他命（詳警(一)卷第49頁反面至第50頁反面）│
├────┼─────────────────────────────┤
│    8   │楊子緯於99年10月4 日下午3 時53分許、4 時4 分許、4 時6 分許│
│        │，以其持用之0000000000號行動電話撥打被告持用之0000000000行│
│        │動電話，聯繫購買3,000 元之甲基安非他命（詳警(一)卷第56頁反面│
│        │）                                                        │
├────┼─────────────────────────────┤
│    9   │葉浩荃於99年9 月9 日上午4 時24分許、4 時34分許、4 時37分許│
│        │、4 時48分許、5 時12分許，以其持用之0000000000號行動電話撥│
│        │打被告持用之0000000000行動電話，聯繫見面事宜，被告並於同日│
│        │上午5 時15分許，以上開持用之行動電話回撥葉浩荃行動電話，確│
│        │定已到達（詳警(一)卷第43頁）                                │
└────┴─────────────────────────────┘
附表三：
┌──┬────────────────────────┐
│編號│毒品種類及數量                                  │
├──┼────────────────────────┤
│1   │甲基安非他命38公克                              │
├──┼────────────────────────┤
│2   │甲基安非他命38公克                              │
├──┼────────────────────────┤
│3   │甲基安非他命38公克                              │
├──┼────────────────────────┤
│4   │甲基安非他命39公克                              │
├──┼────────────────────────┤
│5   │甲基安非他命30公克                              │
├──┼────────────────────────┤
│6   │甲基安非他命1.6公克                             │
├──┼────────────────────────┤
│7   │甲基安非他命1.9公克                             │
├──┼────────────────────────┤
│8   │甲基安非他命（驗前淨重881.76公克，純度約96％，驗│
│    │後淨重881.64公克）                              │
└──┴────────────────────────┘
附表四：
┌──┬───────────────────────────────┐
│編號│行動電話廠牌、序號及搭配使用門號                              │
├──┼───────────────────────────────┤
│1   │NOKIA 牌行動電話1 支（序號：000000000000000 ，門號：0000000000│
│    │）                                                            │
├──┼───────────────────────────────┤
│2   │SONY ERICSSON 牌行動電話1 支（序號：00000000-000000-0 ，門號：│
│    │0000000000 ）                                                 │
├──┼───────────────────────────────┤
│3   │SAMSUNG 牌行動電話1 支（序號：00000000000000，門號：0000000000│
│    │）                                                            │
├──┼───────────────────────────────┤
│4   │NOKIA 牌行動電話1 支（序號：000000000000000 ，門號：0000000000│
│    │）                                                            │
├──┼───────────────────────────────┤
│5   │NOKIA 牌行動電話1 支（序號：000000000000000 ，門號：0000000000│
│    │）                                                            │
└──┴───────────────────────────────┘